ACORDAO-COMPLETO-2386168

ACÓRDÃO DE RELAÇÃO

ACÓRDÃO DE RELAÇÃO 14056/2019 ATA 43/2019 - PRIMEIRA CÂMARA

Acórdão 14056/2019-TCU-Primeira Câmara
Considerando que, por meio do Acórdão 1.302/2018, retificado, por inexatidão material, pelo Acórdão 2605/2018-TCU-Primeira Câmara, esta Corte julgou irregulares as contas do sr. Antônio Carlos Ribeiro e da empresa Ivan Perpétuo da Silva - Eireli, condenando-os em débito solidário e aplicando-lhes multas individuais, em razão de irregularidades na prestação de contas de convênio firmado com o Ministério do Turismo;
Considerando que, em face da decisão supracitada, os responsáveis interpuseram recursos de reconsideração, os quais foram conhecidos e rejeitados nos termos do Acórdão 15085/2018-TCU-Primeira Câmara, retificado, por inexatidão material, pelo Acórdão 4773/2019-TCU-Primeira Câmara;
Considerando que a empresa Ivan Perpétuo da Silva - Eireli opôs embargos de declaração contra o Acórdão 15085/2018-TCU-Primeira Câmara, os quais foram conhecidos e rejeitados, consoante o Acórdão 4773/2019-TCU-Primeira Câmara;
Considerando que o recurso de reconsideração, espécie recursal cabível nos processos que versam sobre contas, nos termos dos arts. 32, inciso I, e 33 da Lei 8.443/1992 c/c o art. 285 do RITCU, já foi ajuizado, o que resultou na preclusão consumativa estabelecida no art. 278, §§ 3º e 4º, do RITCU;
Considerando que não é possível receber o expediente como recurso de revisão, pois este expediente recursal somente pode ser conhecido em hipóteses específicas e excepcionais descritas no art. 35 da Lei 8.443/1992;
Considerando, ainda, que o recurso de reconsideração constitui a última oportunidade recursal existente nos autos e o recebimento do expediente sobre exame nessa modalidade seria, pois, prejudicial à responsável;
Considerando a manifestação da Serur que, em sede exame de admissibilidade, recomendou o não conhecimento do presente recurso (peças 82 a 84) ; e
Considerando, por fim, a manifestação do Parquet especializado, que anuiu ao posicionamento da unidade técnica quanto ao não conhecimento do apelo recursal (peça 85) ;
Os Ministros do Tribunal de Contas da União, reunidos em sessão da 1ª Câmara, ACORDAM, por unanimidade, com fundamento no art. 32, inciso I e parágrafo único, da Lei 8.443/1992 c/c os arts. 143, inciso IV, alínea "b", e 278, §§ 3º e 4º, do RITCU, quanto ao processo a seguir relacionado, em não conhecer do presente recurso de reconsideração em razão de preclusão consumativa, dando-se ciência dessa decisão ao interessado. 
1. Processo TC-Processo 028.021/2015-0 (TOMADA DE CONTAS ESPECIAL) 
	1.1. Responsáveis: Antônio Carlos Ribeiro (XXX.569.300-XX) ; Ivan Perpétuo da Silva - Me (07.739.407/0001-84) 
	1.2. Recorrente: Ivan Perpétuo da Silva - Me (07.739.407/0001-84) 
	1.3. Órgão: Prefeitura Municipal de Nipoã/SP
	1.4. Relator: Ministro Benjamin Zymler
	1.5. Representante do Ministério Público: Procurador Sergio Ricardo Costa Caribé
	1.6. Relator da deliberação recorrida: Ministro Bruno Dantas
	1.7. Unidade técnica: Secretaria de Recursos (Serur) 
	1.8. Representação legal: Sílvio Eduardo Macedo Martins (OAB/SP 204.726) 
	1.9. Determinações/Recomendações/Orientações:
	1.9.1. dar ciência da presente deliberação à recorrente, encaminhando-lhe cópia da instrução técnica inserta à peça 82.

Primeira Câmara

Prefeitura Municipal de Nipoã/SP

Antônio Carlos Ribeiro (XXX.569.300-XX); Ivan Perpétuo da Silva - Me (07.739.407/0001-84)

BENJAMIN ZYMLER

Ministro Bruno Dantas

Procurador Sergio Ricardo Costa Caribé

TOMADA DE CONTAS ESPECIAL (TCE)

Secretaria de Recursos (Serur)